【裁判字號】    94,重訴,10
【裁判日期】    950921
【裁判案由】    毒品危害防制條例
【裁判全文】
臺灣苗栗地方法院刑事判決              94年度重訴字第10號
公  訴  人  臺灣苗栗地方法院檢察署檢察官
被      告  丙○○
選任辯護人  林堡欽 律師
上列被告因毒品危害防制條例案件，經檢察官提起公訴（94年度
偵續一字第3 號），本院判決如下：
    主  文
丙○○販賣第二級毒品，處有期徒刑捌年陸月，販賣第二級毒品
所得財物新臺幣壹佰伍拾萬元，沒收之，如全部或一部不能沒收
時，以其財產抵償之。
    事  實
一、丙○○意圖營利，基於販賣第2 級毒品安非他命（下稱安非
    他命）之犯意，於民國90年3 月27日前之3 月間某日某時許
    ，在不詳地點，以每公斤新臺幣（下同）50萬元之價格，販
    賣安非他命3 公斤與甲○○。嗣甲○○（本院另案審理）於
    90年3 月27日將上開安非他命託由乙○○（業由本院另案判
    決確定）以纏繞於腰、腹部夾帶之方式，搭機私運安非他命
    前往美國關島，欲販賣予第三人，於同日在關島為美國緝毒
    局人員查獲，並扣得上開安非他命，因而循線查悉上情。
二、案經內政部警政署刑事警察局移送臺灣苗栗地方法院檢察署
    檢察官偵查起訴。
    理  由
一、按證人於審判外之陳述，除法律有規定者外，不得作為證據
    ，92年9 月1 日修正施行刑事訴訟法第159 條雖定有明文，
    然中華民國92年1 月14日修正通過之刑事訴訟法施行前，已
    繫屬於各級法院之案件，其以後之訴訟程序，應依修正刑事
    訴訟法終結之。但修正刑事訴訟法施行前，已依法定程序進
    行之訴訟程序，其效力不受影響，刑事訴訟施行法第7 條之
    3 亦定有明文。故本件證人於審判外之陳述，如於刑事訴訟
    法修正前已依法定程序進行之訴訟程序，其效力不受影響，
    即應有證據能力。查本件證人乙○○於91年1 月17日之警詢
    筆錄、李惠貞於91年2 月23日偵查中之供述，均為刑事訴訟
    法修正前所進行之訴訟程序。另李惠貞於檢察官訊問時所為
    之供述，雖未經供前或供後具結，然檢察官代表國家偵查犯
    罪、實行公訴，依法有訊問證人之權，偵查中檢察官向被告
    以外之人所取得之供述，原則上均能遵守法律規定，不致違
    法取供，其就證據取得過程之外部情況觀之，其可信性極高
    （然此為可作為證據之可信性極高，與涉及內容真實與否之
    證據力高低，尚有未同），此外又無顯不可信之情況，依刑
    事訴訟施行法第7 條之3 、刑事訴訟法第159 條之1 等規定
    ，均得作為證據（最高法院93年度台上字第4400號裁判要旨
    參照），且當時係在刑事訴訟法92年1 月14日修正通過前，
    檢察官係依共同被告之身份訊問李惠貞，依修正前之刑事訴
    訟法第186 條第3 款規定係屬不得令其具結之情形，依刑事
    訴訟法施行法第7 條之3 規定，本具有證據能力，況被告於
    本院審理時就李惠貞於檢察官訊問時證述之證據能力，亦未
    表示何異議，且上開乙○○之警詢筆錄、李惠貞之偵訊筆錄
    ，本院查並無其他違法情事，認為依修正施行前之刑事訴訟
    法，均有證據能力。
二、訊據被告丙○○矢口否認有販賣安非他命與李惠貞之犯行，
    辯稱：事實上沒這回事，伊於警詢中所稱有介紹李惠貞向綽
    號「白豬」之人購買3 公斤安非他命，該「白豬」之人係其
    捏造等語，經查：
  (一)被告有90年3 月27日前之3 月間某日某時許，在不詳地點，
    以每公斤50萬元之價格，販賣安非他命3 公斤與甲○○等情
    ，業據證人李惠貞於偵查中供稱：我找丙○○要貨或我直接
    向屏東東港綽號「都仔」男子調貨，取貨後拜託乙○○拿貨
    至關島交與江扇斗，第3 、4 次是丙○○調來的，第3 次2.
    5 公斤，第4 次是3 公斤，每公斤我交與丙○○50萬元等語
    （見90年度他字第218 號偵查卷附91年2 月23日訊問筆錄，
    該卷未編頁碼）。被告於警詢供稱：李惠貞叫一名阿宏之男
    子，大約於3 、4 個月前（即90年3 月間），打電話給我說
    李惠貞找我，叫我找賣主，他要買安毒，我就叫「白豬」這
    個朋友出來與阿宏見面，事後阿宏有打電話給我說他們成交
    3 公斤等語（見91年度偵字第2731號卷第29頁背面至30頁背
    面）。被告於警詢中所稱綽號「阿宏」、「白豬」之人，均
    未能提出姓名、年籍供警方查詢，且被告事後於另次警詢時
    供稱：第2 次訊問中我提到的阿宏及白豬源頭的部分，這是
    我編造的等語（見91年度偵字第2731號卷第34頁背面），被
    告於警詢中所提及之「阿宏」或「白豬」之人既係被告所捏
    造，是販賣安非他命與李惠貞之事應係由被告與李惠貞聯繫
    ，又依被告於警詢時之供述，被告與李惠貞聯繫完成交易安
    非他命乙節。核與證人李惠貞於偵查中檢察官訊問時供稱，
    其有以每公斤50萬元之價格向被告購買3 公斤安非他命等情
    ，就買賣毒品之種類、時間、數量等，被告與李惠貞2 人所
    述亦相符合。足認被告有於90年3 月27日前之3 月間某日，
    以每公斤50萬元之價格，販賣3 公斤之毒品安非他命與李惠
    貞。
  (二)李惠貞向被告購買3 公斤安非他命後，交由乙○○以夾帶之
    方式，搭機私運至美國關島，欲販賣予第三人，於同日在關
    島為美國緝毒局人員查獲，並扣得上開3 公斤安非他命等情
    ，證人乙○○於警詢時證稱：我於90年3 月27日因身上攜有
    3 公斤安非他命，所以被捕，最後一次也是受李惠貞之託，
    我與女兒再次到關島，李惠貞也交代我以同樣手法並身上攜
    有3 公斤的安非他命闖關，我只是個「交通手」，安非他命
    都是李惠貞供應的等語（見91年度偵字第2731號卷第39 至
    40頁背面）。另證人李惠貞於本院審理時證稱：「（妳在地
    檢署作筆錄時說，有走私4 次，妳講的第4 次，是否請乙○○帶過去的3 公斤？提示90年度他字第218 號卷2 月23 日
    詢問筆錄）忘記了。（筆錄上的第4 次應該是最後1 次？）
    可能是。（妳請乙○○帶過去關島被抓到這次，是否就是最
    後1 次？）是。」（見本院卷第83至82頁），是李惠貞確有
    於90年3 月27日前購得3 公斤之安非他命，並將該3 公斤安
    非他命交與乙○○，再由乙○○夾帶至美國關島，而在該地
    遭查扣，足認李惠貞於檢察官訊問時證述，第4 次（即最後
    1次）有向被告購得3 公斤安非他命乙節，可堪採信。
  (三)證人李惠貞於本院審理時雖證稱：「（為什麼當天跟檢察官
    說過，妳說乙○○運毒的事情，妳第3 、4 次，是跟被告調
    的，每次交給被告50萬元？）都是蕭森良才對。（蕭森良已
    經死了，為何不講他，要講被告？）檢察官要我交人，我常
    常在那邊遇到被告，我想他應該有上面的線，看能不能幫我
    找到販毒的人。（是否知道販毒要被判重罪？）知道。」等
    語（見本院卷第76至77頁），然李惠貞於偵查中供稱：我願
    供出上手，協助警方查緝「都仔」，並請依證人保護法之規
    定辦理等語（見90年度他字第218 號偵查卷附91年2 月23日
    訊問筆錄，該卷未編頁碼），證人李惠貞於91年2 月23日受
    檢察官訊問時，已知被告因郵寄安非他命至美國關島而被查
    獲，證人李惠貞知悉縱供出被告為其毒品之來源，亦無從依
    證人保護法獲得減刑，仍向檢察官供述有向被告購買安非他
    命3 公斤。且證人李惠貞於偵查中係供稱，會協助警方查緝
    「都仔」，並請依證人保護法之規定辦理，證人李惠貞於偵
    查中既已提出綽號「都仔」之人供檢警調查上手，已可滿足
    李惠貞於本院所述檢察官交人之要求，故甲○○若非確有向
    被告丙○○購買安非他命之事實，實無需再向檢察官謊稱有
    向被告丙○○購買安非他命之必要。
  (四)另證人李惠貞於本院審理時，雖翻異前詞，改稱係向蕭森良
    購買等語，惟依證人李惠貞與被告於90年4 月23日電話通聯
    之對話譯文內容（不論有無證據能力，均可作為彈劾證人證
    言證明力之用），證人李惠貞稱：「那個蕭森良喲！他透早
    兩點就死去了。還有他帶的東西不夠，我就是要還人賭債你
    知道嗎？沒法度去處理呀！還有，你派一個要死的人過來跟
    這邊老闆談生意，唉！我被老闆笑得要死。」等語（見91年
    度偵字第2731號卷第67頁），可認蕭森良係被告派往美國關
    島之人，且蕭森良僅係聽從被告之指示攜帶東西（應指毒品
    ）至美國關島，蕭森良為受人指示攜帶毒品闖關之人，尚非
    提供毒品之上源，是證人李惠貞於本院審理時改稱，係向蕭
    森良購買安非他命等語，顯與事實不符。是應以李惠貞於偵
    查中之供述，該3 公斤安非命係向被告購買一節，較為可採
    。
  (五)被告既自承李惠貞有於90年3 月間，透過伊購得3 公斤安非
    他命。證人李惠貞於偵查中又稱：有向被告以每公斤50 萬
    元之價格，購得3 公斤安非他命。而證人乙○○確有於90年
    3 月27日因攜帶李惠貞交付之3 公斤安非他命至美國關島而
    被查獲。綜上所述，足認被告有於90年3 月27日前之3 月間
    某日，以每公斤50萬元之價格，販賣3 公斤安非他命與李惠
    貞。
三、論罪科刑：
  (一)被告行為後，中華民國刑法於94年2 月2 日總統華總一義字
    第09400014901 號令修正公布，並自95年7 月1 日施行。其
    中關於罰金最低額部分，依修正後刑法第33條第5 款規定為
    「罰金：新臺幣1 千元以上，以百元計算之。」較舊法所定
    罰金最低額為銀元1 元以上為重，依刑法第2 條第1 項規定
    ，以修正前有利於被告。應依刑法第2 條第1 項前段之規定
    ，適用修正施行前刑法第33條第5 款關於罰金最低額之規定
    。
  (二)核被告所為，係犯毒品危害防制條例第10條第2 項販賣第2
    級毒品罪。被告販賣第2 級毒品前，持有第2 級毒品之低度
    行為，應為販賣第2 級毒品之高度行為所吸收，不另論罪。
    審酌被告之品行、智識程度，為一己私利而販售具成癮性、
    濫用性、侵害性之第2 級毒品以營利，傷害他人身心健康，
    助長社會不良風氣，及所販售之毒品數量甚鉅、販售所得財
    物等一切情狀，量處如主文所示之刑，以示懲儆。又被告販
    賣第2 級毒品所得財物150 萬元（每公斤50萬元乘以3 公斤
    ），雖未扣案，仍應依毒品危害防制條例第19條第1 項之規
    定沒收之，如全部或一部不能沒收時，以其財產抵償之。另
    乙○○攜帶至美國關島時被查獲之第2 級毒品安非他命3 公
    斤，雖係被告販售與李惠貞，惟該3 公斤第2 級毒品安非他
    命，已由本院另案對乙○○之判決中宣告沒收銷燬之（見本
    院93年度重訴字第1 號刑事判決），且該3 公斤安非他命，
    非屬本案所查獲之物，亦不應於本案宣告沒收銷燬之，併此
    敘明。
  (三)至扣案之第2 級毒品安非他命838.3 公克、毒品包裹包裝盒
    1 個、包裹包裝紙1 副、保麗龍包裝盒1 個等物（見本院卷
    第9 至10頁），係關於被告丙○○於90年5 月14日在苗栗縣
    公館鄉速利快遞公司，郵寄該扣案第2 級毒品安非他命838.
     3公克至美國關島與李惠貞，此部分未經檢察官起訴，又無
    證據足認與本件起訴部分有何裁判上一罪關係，且依上開李
    惠貞與被告電話譯文之內容觀之，應屬運輸第2 級毒品之行
    為，而非販賣，且關於扣案第2 級毒品安非他命838.3 公克
    部分，亦未見檢察官於起訴書中記載不另為不起訴處分，是
    上開扣案之第2 級毒品安非他命838.3 公克、毒品包裹包裝
    盒1 個、包裹包裝紙1 副、保麗龍包裝盒1 個等物，本院自
    無從併與宣告沒收，應由檢察官另為適法之處理，附此敘明
    。
據上論斷，應依刑事訴訟法第299 條第1 項前段，毒品危害防制
條例第4 條第2 項、第19條第1 項，判決如主文。
本案經檢察官陳佞如到庭執行職務。
中    華    民    國    95    年    9     月    21    日
                  刑事第三庭    審判長法  官  柳章峰
                                      法  官  林卉聆
                                      法  官  吳國聖
以上正本與原本無異。
如不服本判決，應於判決送達後10日內向本院提出上訴狀（應附
繕本）。告訴人或被害人如對於本判決不服者，應具備理由請求
檢察官上訴，其上訴期間之計算係以檢察官收受判決正本之日期
為準。
中    華    民    國    95    年    9     月    21    日
                                      書記官  歐明秀
附錄法條：
毒品危害防制條例第4條第2項
製造、運輸、販賣第二級毒品者，處無期徒刑或 7 年以上有期徒
刑，得併科新臺幣7 百萬元以下罰金。


司法院資訊處製作；財團法人民間司法改革基金會備份。
